臺灣新北地方法院板橋簡易庭民事判決
111年度板簡字第1957號
原      告  黃杏惠  
被      告  陳聿新  
上列當事人間請求侵權行為損害賠償事件，原告提起刑事附帶民
事訴訟（111 年度簡附民字第77號），經刑事庭裁定移送審理，
於民國111 年9月22日言詞辯論終結，本院判決如下：
    主  文
被告應給付原告新臺幣貳拾萬元及自民國一百一十一年八月三十
日起至清償日止，按年息百分之五計算之利息。
本判決得假執行。
    事  實  及  理  由
一、原告起訴主張：被告能預見一般人取得他人金融帳戶之目的
    ，常利用作為財產犯罪工具之用，俾於取得贓款及掩飾犯行
    不易遭人追查，竟仍基於幫助洗錢及詐欺取財之不確定故意
    ，於民國110年4月間某日某時許在臺北市某處旅館，將其申
    辦之華南商業銀行帳號000-000000000000號帳戶（下稱被告
    華南銀行帳戶）、中國信託商業銀行帳號000-000000000000
    號帳戶之存摺、提款卡、密碼、網路銀行帳號及密碼等帳戶
    資料，提供給真實姓名年籍不詳之詐欺集團使用。嗣詐欺集
    團成員取得上開帳戶後，即意圖為自己不法之所有，基於詐
    欺取財及洗錢之犯意聯絡，於附表所示時間，以如附表所示
    方式，致原告陷於錯誤，而將款項匯入被告華南銀行帳戶內
    ，因而受有新臺幣（下同）20萬元之財產上損害，旋遭詐欺
    集團成員轉出一空，以此方式掩飾及隱匿詐欺犯罪所得之去
    向及所在，為此，爰依共同侵權行為法律關係，請求被告給
    付原告新臺幣（下同）20萬元及自起訴狀繕本送達翌日起至
    清償日止，按年息百分之5 計算利息等事實，有本院111 年
    度金簡字第178號刑事簡易判決電腦列印本為證，且為被告
    不爭執，堪認原告之主張為真實。
二、按因故意或過失，不法侵害他人之權利者，負損害賠償責任
    。故意以背於善良風俗之方法，加損害於他人者亦同。數人
    共同不法侵害他人之權利者，連帶負損害賠償責任﹔不能知
    其中孰為加害人者，亦同。造意人及幫助人，視為共同行為
    人。連帶債務之債權人，得對於債務人中之一人或數人或其
    全體，同時或先後請求全部或一部之給付。民法第184 條第
    1 項、第185 條、第273 條第1 項分別定有明文。本件被告
    提供上開銀行帳戶幫助詐欺集團成員詐騙原告，致原告受有
    損害，已如前述，從而，原告依侵權行為法律關係，請求判
    決如主文所示，為有理由，應予准許。
三、本件係適用簡易程序所為被告敗訴之判決，應依職權宣告假
    執行。
四、本件係原告提起刑事附帶民事訴訟，經刑事庭裁定移送審理
    ，免納裁判費，本件訴訟中亦未生其他訴訟費用，故無庸諭
    知訴訟費用之負擔，併此敘明。
中　　華　　民　　國　 111　　年　　10　　月　　6　　 日
                  臺灣新北地方法院板橋簡易庭
                      法      官  葉靜芳
以上正本係照原本作成。
如不服本判決，應於送達後20日內，向本院提出上訴狀並表明上
訴理由，如於本判決宣示後送達前提起上訴者，應於判決送達後
20日內補提上訴理由書（須附繕本）。
中　　華　　民　　國　 111　　年　　10　　月　　6　　 日
                      書記官　陳君偉
附表
編號 對象  遭詐欺時間 遭詐欺手法 匯款時間 匯款金額(新臺幣) 匯入帳戶 6 黃杏惠 （有提告）  110年4月19日 遭網友以投資名義詐欺，致蔣佳璇陷於錯誤依指示匯款。 110年4月21日12時21分許、12時22分許 10萬元、10萬元 陳聿新華南銀行帳戶